【裁判字號】    99,交聲,802
【裁判日期】    990609
【裁判案由】    交管條例聲異
【裁判全文】
臺灣板橋地方法院刑事裁定            99年度交聲字第802 號
原處分機關  交通部公路總局台北區監理所
異  議  人
即受處分人  丙○○
上列異議人因違反道路交通管理處罰條例案件，對於交通部公路
總局台北區監理所於中華民國99年1 月14日所為之裁決處分（案
號：北監自裁字第裁40-CO0000000號）不服，聲明異議，本院裁
定如下：
    主      文
原處分撤銷。
丙○○不罰。
    理      由
一、原處分意旨略以：異議人丙○○於民國98年3 月22日下午3
    時15分許，駕駛車號８Ｅ－７１６１號自用小客車，行經台
    北縣三重市○○路○段、五股王廟街口時，因有「駕駛人未
    依號誌指示」之違規，經警攔停舉發，填具台北縣政府警察
    局98年3 月22日北縣警交大字第CO0000000 號舉發違反道路
    交通管理事件通知單，原處分機關於99年1 月14日依道路交
    通管理處罰條例第48條第1 項第2 款、第63條第1 項第1 款
    等規定，裁處罰鍰新台幣一千八百元，並記違規點數一點等
    情。
二、異議意旨則以：異議人曾遺失駕照，並未於前開時、地，駕
    車行經前開路段，係遭他人冒用身分，已報警處理，原處分
    應予撤銷等語。
三、法院之判斷：
（一）按汽車駕駛人轉彎時，有不依標誌、標線、號誌指示者，
      處新台幣六百元以上一千八百元以下罰鍰；汽車駕駛人有
      第48條情形者，除依原條款處罰鍰外，並予記違規點數一
      點，道路交通管理處罰條例第48條第1 項第2 款、第63條
      第1 項第1 款固有明文。
（二）查證人即舉發警員乙○○於本院審理時到庭結證稱：當時
      是攔停舉發，但時間已經一年多了，我有請被舉發人出示
      證件，他出示的證件就是罰單上登錄的資料，沒有印象是
      否是在庭異議人違規等語；而本案為警舉發違規車號８Ｅ
      －７１６１號自用小客車車主甲○○經合法傳喚未於本院
      審理時到庭與異議人對質；另參酌異議人曾因遭駕駛車號
      ８Ｅ－７１６１號自小客車之人冒用證件被舉發，經台北
      市政府警察局中山分局以99年4 月14日北市警中分交字第
      09931195100號函請原處分機關免罰（通知單號AEW129687
      號）等情；堪信異議人主張遭人冒用證件等語，尚非無據
      ，應堪採信。
（三）綜上所述，本案依現有積極證據無法證明異議人確有本件
      違規。原處分機關遽予裁罰，尚有未洽。異議人聲明異議
      為有理由，應將原處分撤銷，另諭知異議人不罰。
四、據上論斷，應依道路交通管理處罰條例第87條第2 項、道路
    交通案件處理辦法第20條，裁定如主文。
中    華    民    國    99    年    6     月    9     日
                  交通法庭  法  官  林鈺琅
上正本證明與原本無異。
如不服本裁定，應於裁定送達後五日內，敘明抗告理由，向本院
提出抗告狀。
                            書記官  鍾惠萍
中    華    民    國    99    年    6     月    9     日

司法院資訊處製作；財團法人民間司法改革基金會備份。
